sv: Förslutningslägen: tillbehör; Kontinuerlig; Dubbel tätning; Torrt; Mild; Fuktig; Puls; Annat
it: Modalità di sigillatura: Accessorio; Continuo; Doppio sigillo; Secco; Debole; Umido; Rettangolare; Altro
hu: Lezárási mód: Tartozék; Folyamatos; Dupla tömítés; Száraz; Enyhe; Nedves; Impulzus; Egyéb
ja: シーリングモード: アクセサリー; 連続; 二重シール; ドライ; 弱い; モイスト; パルス; その他
sk-SK: Režim tesnenia: Príslušenstvo; Nepretržité; Dvojité utesnenie; Suché; Jemné; Vlhký; Pulz; Iné
pt-PT: Modos de selagem: Acessório; Contínuo; Vedação dupla; Seco; Suave; Húmido; Pulso; Outro
ro-RO: Modurile de etanșare: Accesoriu; Continuu; Etanșare dublă; Uscat; Delicat; Umed; Impuls; Altele
th: โหมดการปิดผนึก: อุปกรณ์เสริม; ต่อเนื่อง; ซีลสองชั้น; แห้ง; อ่อนโยน; ซีลอาหารชื้น; รูปแบบคลื่น; อื่นๆ
lt-LT: Sandarinimo režimai: Priedas; Nuolatinis; Dvigubas sandariklis; Sausas; Lengvas; Drėgnas; Pulsuojantis; Kita
da: Tætningsmetoder: Tilbehør; Sammenhængende; Dobbelt tætning; Tør; Blid; Fugtig; Puls; Andet
es: Modos de sellado: Accesorio; Continuo; Doble sello; Seco; Amable; Vapor; Impulso; Otros
ru: Режимы герметизации: Аксессуар; Непрерывный; Двойная герметизация; Сухой; Деликатный; Влажный режим; Импульсный; Другой
cs: Režimy balení: Doplněk; Kontinuální; Dvojitý svár; Suché; Křehké; Pro vlhké potraviny; Pulzní; Jiné
nb: Forseglingsmoduser: Tilbehør; Kontinuerlig; Dobbel tetning; Tørr; Mild; Fuktig; Puls; Annet
zh-TW: 密封模式: 配件; 不間斷的; 雙重密封; 乾式; 溫和; 保濕; 脈衝; 其他
fi: Saumaustilat: Lisävaruste; Jatkuva; Kaksinkertainen tiiviste; Kuiva; Kevyt; Kostea; Pulssi; Muu
pl: Sposób uszczelniania: Akcesorium; Ciągłe; Podwójne zgrzewanie; Na sucho; Delikatne; Tryb wilgotny; Impulsowe; Inne
tr: Sızdırmazlık modları: Aksesuar; Sürekli; Çift conta; Kuru; Hassas; Nemli; Darbeli; Diğer
pt-BR: Mode de vedação: Acessório; Contínuo; Vedação dupla; Seco; Suave; Úmido; Pulso; Outro
sl-SI: Načini tesnjenja: Dodatek; Neprekinjeno; Dvojno tesnilo; Suho; Nežna; Vlažno; Pulzno; Druga
hr-HR: Načini brtvljenja: Dodatak; Kontinuirano; Dvostruko brtvljenje; Suho; Slabo; Vlažno; Pulsni; Ostalo
el: Λειτουργίες σφράγισης: Αξεσουάρ; Συνεχής; Διπλή σφράγιση; Ξηρά; Απαλή; Υγρός; Απαλή; Άλλο
en: Sealing modes: Accessory; Continuous; Double seal; Dry; Gentle; Moist; Pulse; Other
bg-BG: Режими на запечатване: Аксесоар; Непрекъснато; Двойно уплътнение; Сухо; Слабо; Влажно; Импулсно; Друго
nl: Sealingmodi: Accessoire; Continu; Dubbele afdichting; Droog; Voorzichtig; Vochtig; Puls; Overig
ko: 밀봉 모드: 외부 용기; 연속; 이중 밀봉; 드라이; 약함; 수분; 펄스; 기타
fr: Modes de scellage: Accessoire; continu; Double joint; Sec; Doux; Humide; Impulsion; Autre
vi: Các chế độ đóng gói: Phụ kiện; Liên tục; Niêm phong kép; Khô; Nhẹ; Ẩm; Xung; Khác
zh-CN: 密封模式: 配件密封; 连续; 双重密封; 干式; 温和; 湿润密封; 脉冲; 其他
de: Versiegelungsmodi: Zubehör; Gleichbleibend; Doppelte Abdichtung; Trocken; Sanft; Feucht; Impuls; Sonstiges